【裁判字號】    97,婚,26
【裁判日期】    970102
【裁判案由】    離婚
【裁判全文】
臺灣板橋地方法院民事判決            97年度婚字第26號
原  告  甲○○
被  告  乙○○
上列當事人間請求離婚事件，本院於中華民國97年1 月2 日言詞
辯論終結，判決如下：
    主      文
准原告與被告離婚。
訴訟費用由被告負擔。
    事實及理由
一、原告主張：兩造為夫妻，婚後10餘年來，被告經常飲酒且酒
    後毆打原告，原告遭被告毆打很多次，其中有驗傷單者已有
    11張，原告以往因為子女年幼而隱忍，如今子女已長大，原
    告不願再忍耐，原告已於半年前偕子女離家別居，兩造目前
    仍分居中，原告認為已不堪同意之虐待，且兩造婚姻已有重
    大難以繼續維持婚姻之事由，為此依民法第1052條第1 項第
    3 款及同條第2 項規定請求判決准予兩造離婚，只要其中一
    項有理由即擇一判決准離婚（為選擇合併之訴訟）等語。並
    聲明：如主文所示。
二、被告陳述：被告承認原告提出之11張驗傷單均是被告傷害造
    成的，被告也同意離婚等語。並聲明：如主文所示。
三、查，兩造係夫妻關係，有原告提出之戶籍謄本在卷可參。又
    原告主張遭被告多次毆打之情，業據原告提出驗傷單11張在
    卷為證，且為被告所承認，復經兩造之子女蔡欣媛、蔡宗倫
    到庭證稱：其等曾見過父親打母親無數次，以前約2 、3 天
    父親就打母親一次，父親幾乎每天飲酒，每次都是飲高梁酒
    約一瓶半，酒後很醉就打母親，其等去阻止時不小心就會被
    打到，母親已帶其等搬出去住，父母離婚後其等要由母親監
    護等語。是以，原告主張遭受被告多次毆打且兩造已分居等
    情，堪信為真實。
四、按夫妻之一方受他方不堪同居之虐待者，他方得向法院請求
    離婚，民法第1052條第1 項第3 款定有明文。而所謂「不堪
    同居之虐待」，係指與以身體上或精神上不可忍受之痛苦，
    致不堪繼續同居者而言，如慣行毆打、重大侮辱等，蓋夫妻
    結合，應立於兩性平等之地位，維持其人性之尊嚴，是若受
    他方虐待已逾越夫妻通常所能忍受之程度而有侵害人格尊嚴
    與人身安全者，即不得謂非受不堪同居之虐待。
    經查，兩造結婚10餘年來，被告原應基於夫妻情誼，以互信
    互諒之態度，與原告共同經營和諧的婚姻生活，相互扶持、
    彼此尊重，此乃婚姻之目的，詎被告經常酗酒、酒後毆打原
    告，令原告身體、精神上均遭受到莫大的痛苦，甚而嚴重危
    害到原告之人身安全，並使原告人格尊嚴盡失，原告長久以
    來生活在婚姻暴力及安全憂慮之陰影下，實已逾越夫妻間通
    常所能忍受的程度，而深深動搖維繫婚姻關係存續之誠摯基
    礎。衡量被告慣行毆打原告之行為及其嚴重性，並斟酌雙方
    當事人之教育程度、社會地位，顯已對雙方婚姻關係造成嚴
    重影響，已足構成「不堪同居之虐待」之情事，揆諸前揭法
    條及說明，原告訴請離婚，於法有據，應予准許。
五、又原告主張另有民法第1052條第2 項事由訴請判決離婚云云
    ，然原告已表明就其所主張離婚事由中，只要其中之一有理
    由，即請求本院擇一判決准予離婚，因本院已依民法第1052
    條第1 項第3 款規定准予離婚，是以就其他事由即無庸再予
    審認，附此說明。
六、訴訟費用負擔之依據：民事訴訟法第78條。
中    華    民    國    97    年    1     月    2     日
                 家事法庭  法   官  黃惠瑛
兩造均當庭捨棄上訴而確定，兩造均不得再上訴。
中    華    民    國    97    年    1     月    2     日
                            書記官  楊振宗


司法院資訊處製作；財團法人民間司法改革基金會備份。
